臺灣桃園地方法院民事裁定
111年度司繼字第1648號
聲  請  人  財政部國有財產署北區分署

法定代理人  郭曉蓉  
代  理  人  張珈嫚  
被  繼承人  游學達(亡)
                      生前最後住所:桃園縣○○市○○路000號(改制前)
    主  文
聲請人管理被繼承人之管理報酬為新臺幣壹佰伍拾捌元，由被繼
承人之遺產負擔。
聲請人管理被繼承人之遺產代墊費用為新臺幣陸仟壹佰陸拾玖元
，由被繼承人之遺產負擔。
聲請程序費用新臺幣壹仟元由被繼承人之遺產負擔。
    理  由
一、本件聲請意旨略以：聲請人前經本院選任為被繼承人游學達
    之遺產管理人，茲被繼承人遺有桃園市○○區○○路000巷0號未
    辦理保存登記房屋及第一伸銅股份有限公司股票1,000股及
    桃園信用合作社股金及存款合計10,516元，其中前揭未辦理
    保存登記之建物，經執行署到場執行未發現房屋存在，故已
    辦理滅失登記，並經稅捐機關註銷房屋稅籍，第一伸銅股份
    有限公司股票部分，業經執行署執行完竣，故聲請人僅以桃
    園信用合作社股金及存款合計10,516元請求計算聲請人之管
    理報酬，按遺產總值百分之1.5計算為158元。另聲請人於代
    管期間所墊付之費用為6,327元，，為此請求核定代管被繼
    承人遺產之管理報酬及管理期間之墊付費用等語。
二、按「遺產管理人得請求報酬，其數額由親屬會議按其勞力及
    其與被繼承人之關係酌定之。」、「親屬會議不能召開或召
    開有困難時，依法應經親屬會議處理之事項，由有召集權人
    聲請法院處理之。」民法第1183條、第1132條第2 項前段分
    別定有明文。復按法院處理應經親屬會議處理之民法第1183
    條所定遺產管理人報酬之酌定，得調查遺產管理人所為遺產
    管理事務之繁簡及被繼承人之遺產收益狀況，此觀非訟事件
    法第167 條規定甚明。是就法院選任之遺產管理人之報酬，
    應按遺產管理人與被繼承人之關係、管理事務之繁簡、遺產
    狀況及其他情形斟酌定之。
三、經查，聲請人之主張，業據提出本院98年度財管字第30號民
    事裁定暨確定證明書、經公證之遺產清冊、法務部行政執行
    署函、財政部國有財產署北區分署桃園辦事處接管墊付費用
    明細表、財政部國有財產署北區分署原始憑證黏存單、支出
    憑證黏貼單等件（均影本）為證堪認屬實。本院審酌聲請人
    所述管理被繼承人遺產事務之過程及其所提出之相關處理資
    料，並參照財政部訂頒「代管無人承認繼承遺產作業要點」
    第13條第4款之規定，酌定其遺產管理報酬為遺產現值之1.5
    %應屬適當，故聲請人請求核定遺產管理報酬為158元，核無
    不合，至於所聲請之墊付費用6,169元（含差旅費、戶政規
    費、公示催告費用、除權判決裁判費暨手續費、閱卷費等）
    ，亦業據聲請人提出各項單據影本在案可稽，故聲請人於代
    管遺產期間，因管理遺產而墊付費用6,169元，其與上開管
    理報酬158元，均應予准許，爰裁定如主文。
四、爰裁定如主文。
五、如不服本裁定應於送達後10日內向本院提出抗告狀，並應繳
    納抗告裁判費新臺幣1,000 元整。 　　　　
中　　華　　民　　國　　111 　年　　9 　　月　　15　　日
                  家事法庭  司法事務官　王雯綺
以上正本係照原本作成。